# 供应商提供补贴的销售，收入金额如何处理

提问人：coyochung 时间：2017-12-06 19:13:58
公司从事手机销售,下属门店与运营商合作销售合约机,按一定折扣销售给终端用户,运营商会在后期提供该部分补贴给公司，会计处理方面： 1 、收入确认金额是否全额确认,还是只按实收终端客户的折扣后金额确认收入,那运营商提供的补贴如何处理? 2、是否可以销售给终端客户收到现金时确认一次收入，收到运营商补贴并开票时再确认一次收入？

回答人：chenyiwei
如果在销售给终端客户时，根据运营商的补贴政策及与本公司的合同，能够合理估计应收运营商补贴金额，且该补贴很可能收到的，则应在实现对终端客户销售时，将终端客户支付的折扣后货款与应收运营商补贴款之和一次性确认收入，并体现对运营商的应收款项。如果日后收到补贴金额与原估计数不同，则再对收入进行调整（会计估计变更）。